臺灣高等法院臺南分院民事裁定
110年度再易字第27號
再審原告    臺南市政府

法定代理人  黃偉哲  
訴訟代理人  鄭猷耀律師
            陳廷瑋律師
            吳鎧任律師
再審被告    蔡新田  
訴訟代理人  蔡淑文律師
上列當事人間請求協同辦理耕地租約登記事件，再審原告對於民
國109年3月4日本院所為108年度上字第166號確定判決，提起再
審之訴，本院裁定如下：
    主  文
再審之訴駁回。
再審訴訟費用由再審原告負擔。
    理  由
一、按再審之訴，應於30日之不變期間內提起。前項期間，自判
    決確定時起算，判決於送達前確定者，自送達時起算；其再
    審之理由發生或知悉在後者，均自知悉時起算。但自判決確
    定後已逾5年者，不得提起，民事訴訟法第500條第1項、第2
    項定有明文。次按對於第二審判決於上訴期間內提起上訴，
    第三審法院非以其上訴逾期，而駁回其上訴者，對原判決提
    起再審之訴時，其再審不變期間應自裁判確定翌日起算。又
    提起再審之訴，應依民事訴訟法第501條第1項第4款表明再
    審理由及關於再審理由並遵守不變期間之證據。如未於書狀
    表明其遵守不變期間之證據時，審判長無庸命其補正（最高
    法院63年度第3次民庭庭推總會議決議㈠參照）。
二、經查，本件再審原告前對於民國109年3月4日本院108年度上
    字第166號第二審判決(下稱原確定判決)提起上訴，經最高
    法院於110年7月15日以110年度台上字第344號裁定駁回再審
    原告之上訴，全案因而確定，該裁定於110年7月29日送達再
    審原告訴訟代理人等情，有再審原告訴訟代理人之收文章可
    稽（本院卷第119頁)，且為再審原告所不爭執（本院卷第10
    7、117頁）。再審原告係對本院原確定判決提起再審之訴，
    依上開說明，本件再審原告提起再審之30日不變期間，應自
    送達最高法院前揭確定裁定翌日即110年7月30日起算，至同
    年8月29日屆滿。本件再審原告雖提出詢問記錄、公產（繼
    續）租用申請書、實測圖為證(本院卷第13至18頁），主張
    原確定判決有民事訴訟法第496條第1項第13款之再審理由，
    惟再審原告遲至110年11月8日始對原確定判決提起再審之訴
    (本院卷第5頁)，顯已逾得提起再審之訴之30日不變期間。
三、再審原告雖主張其於110年7月29日收受前揭最高法院駁回其
    上訴之裁定後，同年10月14日開會後經財政稅務局翻閱相關
    資料後提供再審證據，並於30日內提出再審云云（本院卷第
    117頁）。惟並未提出遵守再審不變期間之證據，且未舉證
    以實其說，其主張已難認為有據。且查再審原告所主張未經
    斟酌或得使用之之證物，其中詢問記錄、公產（繼續）租用
    申請書，於前訴訟程序審理中業已提出，並經承審法官告以
    要旨（不爭執事項㈢㈣，本院卷第130至131頁），尚難認為此
    部分再審理由係知悉在後。而公產（繼續）租用申請書後附
    之實測圖，雖未於前訴訟程序中提出，惟該實測圖既係附於
    公產（繼續）租用申請書後面，再審原告於前訴訟程序既得
    以使用公產（繼續）租用申請書為證據，卻稱未發現或不得
    使用該實測圖云云，並非可採。揆諸前開說明，尚難認其再
    審之訴為合法，應予駁回。
四、據上論結，本件再審之訴為不合法，爰裁定如主文。
中　　華　　民　　國　　111 　年　　1 　　月　　24　　日
                  民事第二庭  審判長法  官  吳上康

                                    法  官  林育幟 

                                    法  官  黃義成

上為正本係照原本作成。
不得抗告。   
中　　華　　民　　國　　111 　年　　1 　　月　　24　　日

                                    書記官  翁倩玉